【裁判字號】    98,訴,227
【裁判日期】    980624
【裁判案由】    違反毒品危害防制條例
【裁判全文】
臺灣臺南地方法院刑事判決               98年度訴字第227號
公  訴  人  臺灣臺南地方法院檢察署檢察官
被      告  乙○○
指定辯護人  本院公設辯護人余訓格
上列被告因違反毒品危害防制條例案件，經檢察官提起公訴（97
年度偵字第1437號），本院判決如下：
    主  文
乙○○販賣第一級毒品，共參罪，均累犯，各處有期徒刑壹拾陸
年；扣案行動電話手機壹支沒收；販賣第一級毒品所得共新臺幣
壹仟伍佰元沒收之，如全部或一部不能沒收時，以其財產抵償之
。應執行有期徒刑貳拾伍年；扣案行動電話手機壹支沒收；販賣
第一級毒品所得共新臺幣壹仟伍佰元沒收之，如全部或一部不能
沒收時，以其財產抵償之。
    事  實
一、乙○○前於民國81年間，因違反肅清煙毒條例案件，經本院
    以81年度訴緝字第177號判決有期徒刑3年1月、有期徒刑2年
    4月，應執行有期徒刑5年4月確定，乙○○於82年1月21日入
    監執行，指揮書執畢日期為87年2月17日，嗣於83年10月6日
    因假釋而出監；乙○○再於86年間，因違反肅清煙毒條例案
    件，經臺灣高等法院臺南分院以86年度上訴字第1983號判決
    有期徒刑3年6月確定，又上述假釋經撤銷，應執行殘刑3年3
    月又26日，經與有期徒刑3年6月接續執行，乙○○於86年12
    月26日入監執行，於90年3月7日因縮短刑期假釋出監並付保
    護管束，假釋付保護管束期滿日期為93年4月5日，期滿假釋
    付保護管束未經撤銷，視為執行完畢。
二、詎乙○○仍不知悔悟，於有期徒刑執行完畢後5年內，乙○○明知海洛因係毒品危害防制條例第2條第2項第1款所明定
    之第一級毒品，非經許可，不得持有、販賣，竟基於販賣第
    一級海洛因營利之意圖，先向不知情之許忠勝借用許忠勝所
    申請之0000000000號行動電話門號，並以上述行動電話門號
    ，搭配其所有之手機使用，作為販賣第一級毒品海洛因之對
    外聯絡工具，先後於如附表所示之時間，以先與戊○○所持
    用之0000000000號行動電話連絡，並以如附表所示之暗語及
    連絡過程方式，達成販賣毒品海洛因予戊○○之合意，再於
    如附表所示之地點，交付如附表所示數量之海洛因予戊○○
    之方式，各販賣第一級毒品海洛因予戊○○，販賣次數共計
    3 次（販賣之時間、地點、數量及所得均各詳如附表所示）
    。嗣於民國97年9月20日，經警持本院96年度刑搜字第4790
    號搜索票，至戊○○位於臺南縣善化鎮六分寮306號之16住
    處搜索，查得戊○○施用毒品海洛因犯行，戊○○並陳述海
    洛因毒品係購自綽號為「乾埤」之乙○○，又乙○○所持用
    0000000000號行動電話早為警方監聽中，經警於96年10月15
    日再持本院96年度刑搜字第4944號搜索票，至乙○○位於臺
    南縣安定鄉中沙村中崙87號搜索，扣得乙○○所使用之行動
    電話1支（行動電話手機為乙○○所有，行動電話門號
    0000000000號之SIM卡1枚為許忠勝所有）及乙○○所有之針
    頭1支、塑膠鏟管1支、注射針筒2支、夾鏈袋3只，並循線查
    獲上情。
三、案經高雄縣警察局湖內分局報告臺南地方法院檢察署檢察官
    偵查起訴。
    理  由
一、就證據能力部分：
（一）按被告以外之人於審判外之言詞或書面陳述，除法律有規
      定者外，不得作為證據。刑事訴訟法第159條第1項有所明
      文。查被告之辯護人已於本院審理中，就證人戊○○及丁○○2人於警訊中之陳述，爭執其證據能力（見卷附辯護
      人所提出準備程序書所載），而證人戊○○、丁○○2人
      於警訊中之證述內容，核屬被告以外之人於審判外之陳述
      ，依據上述規定，自無證據能力。
（二）再按被告以外之人於偵查中向檢察官所為之陳述，除顯有
      不可信之情況者外，得為證據。刑事訴訟法第159條之1有
      所明文。另被告以外之人於審判外之陳述，經當事人於審
      判程序同意作為證據，法院審酌該言詞陳述或書面陳述作
      成時之情況，認為適當者，亦得為證據；當事人、代理人
      或辯護人於法院調查證據時，知有第159條第1項不得為證
      據之情形，而未於言詞辯論終結前聲明異議者，視為有前
      項之同意。刑事訴訟法第159條之5第1項、第2項亦有規定
      。查被告之辯護人於本院審理中爭執證人丙○○、丁○○
      2人於偵查中向檢察官所為陳述之證據能力（見卷附辯護
      人所提出準備程序書所載），爭執理由為證人丙○○、丁○○2人之上述陳述，與本件被告是否販賣毒品予戊○○
      無關等語；然證人丙○○、丁○○2人於偵查中向檢察官
      所為陳述，均已依法具結而為證述，又證人丙○○、丁○○2人所為上述證述，就形式上觀之，非顯與檢察官所主
      張待證事實無關，被告亦未曾抗辯顯有不可信之情況，依
      據刑事訴訟法第159條之1規定，自有證據能力；至於其餘
      檢察官所提出之證據方法及被告請求調閱之證人戊○○施
      用毒品案件卷宗（臺灣臺南地方法院檢察署97年度毒偵字
      第500號、臺灣高雄地方法院檢察署97年度毒偵字第618號
      、96年度他字第8885號），被告及辯護人就證據能力並不
      爭執，另被告於本案言詞辯論終結前，亦未爭執其證據能
      力，本院審酌各該證據均非違法蒐證取得之證據，復經本
      院於審判期日就上開證據依法進行調查、辯論，依法應有
      證據能力，先予敘明。
二、訊據被告矢口否認有販賣第一級毒品海洛因予戊○○之事實
    ，辯稱：與證人戊○○於搜索前約一年認識，戊○○常會向
    被告借錢，數量約在新台幣（以下同）1,000元至500元間，
    被告認為戊○○在麻豆鎮公所上班，收入固定，應有還款能
    力，且被告曾拜託戊○○推薦被告進入麻豆鎮公所上班，故
    戊○○向被告借錢時，被告雖經濟不佳，因有求於人，仍一
    再借錢予戊○○，總計在事發時，欠款約2,000元，經被告
    催討，戊○○均一延再延，無意解決，雙方因此心生芥蒂，
    是否因此之故，戊○○才會在被警方逮捕時，供稱是向被告
    購買毒品，本件起訴被告之證據，主要為證人戊○○之指述
    及監聽譯文所提及之500元借款等情，因而認定被告是以500
    元、1,000元借款為代號而販賣毒品，然譯文中亦有證人丁○○所述及之借款500元等語，而證人丁○○則證述是商討
    借款之事，足認譯文中所述及之金錢數字及相約見面，僅是
    被告與證人戊○○間商談借款之對話，而非販賣毒品，另外
    ，警方搜索時，並未扣得任何毒品，足認被告並無販賣毒品
    之事實云云。
    經查：
（一）本件被告乙○○綽號為「乾埤」，其所使用之0000000000
      號行動電話，曾於如附表所示之時間，與戊○○所持用之
      0000000000號行動電話連絡，其中96年8月27日17時04分
      許，與戊○○通話內容為：「B（戊○○）：喂我阿強。A
      （被告）：嗯。B：想先跟你借五百，明天還你錢。」；9
      6年8月28日13時57分許，與戊○○之通話內容為：「B（
      戊○○）：喂我阿強我要拿五百還你。A（被告）：嗯。B
      ：你在家嗎。A：嗯。B：我從這裡過去。」；96年8月31
      日14時20分許，與戊○○通話內容為：「B（戊○○）：
      我阿強你在那。A（被告）：我在台南要回家。B：我到你
      家相等。A：我買東西後回家。B：我在善化二十分鐘後到
      不要拖到時間在你家相等。A：好的。」之事實，為被告
      所承認在卷，復經證人戊○○證述在卷（見本院98年6月
      10日審理筆錄），又有臺灣高雄地方法院檢察署96年8月
      20日96年雄檢惟果聲監字第003257號通訊監察書影本1份
      、通訊監察書電話附表影本1份、通訊監察譯文影本1份在
      卷可稽，該事實自為真實。
（二）證人戊○○於偵查中具結而證述：「（問）你本身何時開
      始施用海洛因的？（答）九十五年一月時，最後是認識乙○○後向他買毒品施用的。（問）最後何時向乙○○買毒
      品的？（答）我不記得了。（問）你的行動電話號碼？（
      答）0000000000。（問）八月二十七日下午5時2分及八月
      三十一日下午3時13分及八月二十八日下午1時57分你有打
      電話給乙○○？（答）是。他的本名我忘記了，我都叫他
      『咖啡』的（台語），我都自稱『阿強』。（問）都是要
      向他拿海洛因？（答）對。（問）你八月二十八日有說要
      拿五百元，你八月三十一日向他拿多少？（答）五百元，
      我每次都向他買五百元的海洛因，他都給我一包。（問）
      八月二十七日也是買五百元？（答）對。（問）你向他買
      的地點在何處？（答）都是在他家裡，去他家裡拿。（問
      ）你如何知道他有在賣海洛因的？（答）我在他們中洲寮
      那邊認識他，人家跟我講他有在賣海洛因的。」等語（見
      臺灣臺南地方法院檢察署97年度偵字第1437號卷第8頁訊
      問筆錄）；於本院審理中亦指認綽號「乾埤」之人為被告
      ，並證述：「（檢察官問）有無跟他買三次，各五百元，
      在他家裡，時間大約是96年8月27日、8月31日、8月28 日
      ？（答）沒有那麼久，但是有跟他買海洛因3次，各五百
      元，都是在他家拿的。（檢察官問）之前說你向他買過3
      次，都是五百元，都是在他家拿的，是否實在？（答）對
      。（檢察官問）買之前如何聯絡？（答）打電話到他家裡
      。（檢察官問）電話裡面如何說？（答）我說我去找你。
      （檢察官問）是否說就五百元、或還五百元當作代號？（
      答）對，我會說我拿五百元還你。（檢察官問）這個實際
      上的意思為何？（答）要去跟他拿海洛因。（檢察官問）
      是拿五百元嗎？（答）是。（檢察官請求提示偵查卷第45
      頁，並問）這裡有96年8月27日下午5時02分跟04分的電話
      ，0000000000號電話是否是你的？（答）是。（檢察官問
      ）對方電話是0000000000，這支電話是否『乾埤』的？（
      答）電話我不記得。（檢察官問）內容是說你是阿強，你
      說你身上沒有帶錢，想先去跟你借五百，意思是否為你要
      過去跟他拿海洛因？（答）有時候我沒有帶錢去，明天要
      拿錢還給他，會打電話給他。（檢察官問）你這一次說這
      樣，是否就是要去跟他拿五百元的海洛因？（答）時間那
      麼久，是否要過去拿，我已經忘記了。（檢察官問）偵訊
      時檢察官跟你確認這部分是否就是你要去拿五百元的海洛
      因，現在可否記得這通電話是否確定要去拿海洛因？（答
      ）是。（檢察官問）要去他家拿五百元嗎？（答）是。（
      檢察官問）8月28日下午一點，你有打電話給乙○○，你
      說你是阿強要拿五百元還你，問他在不在家，你要過去，
      這通電話的意思，也是你要過去跟他拿五百元，跟他拿海
      洛因嗎？（答）是。（檢察官請求提示偵卷第56頁，並問
      ）8月31日下午兩點多，也是你打電話給對方，說要去他
      家等，你這一次也是要過去跟他拿海洛因嗎？（答）是。
      （檢察官問）你這三次都有實際拿到海洛因嗎？（答）有
      。（檢察官問）你都有當場付給他五百元？（答）有。」
      等語（見本院98年6月10日審判筆錄）；證人戊○○於偵
      查中及審判中之證述內容，均明確陳述確於附表所示時間
      ，打電話以暗語等聯絡方式，與被告連絡，經由被告應允
      ，而至被告住處即臺南縣安定鄉中沙村中崙87號住處向被
      告購買數量各500元之海洛因，共計3次之事實，已至為明
      確。
（三）本院又審酌，證人戊○○於96年9月20日遭警查獲當時，
      經警徵得其同意採集尿液送驗，尿液確呈嗎啡陽性反應之
      情，有自願採尿同意書、高雄縣警察局湖內分局偵查隊偵
      辦毒品案件嫌犯尿液採證對照表、台灣檢驗科技股份有限
      公司96年10月4日濫用藥物尿液檢驗報告各1份在本院所調
      閱臺灣臺南地方法院檢察署97年度毒偵字第500號、臺灣
      高雄地方法院檢察署97年度毒偵字第618號、96年度他字
      第8885號卷警詢卷內可據，證人戊○○確有施用毒品海洛
      因之行為，故其證述毒品來源係購自被告，已非無據；再
      以，販賣毒品海洛因行為，在刑事處罰上屬重罪，故販賣
      者皆處事小心，或以他人或人頭之手機門號作為聯絡工具
      ，或與買毒者進行接觸時，以代號或暗語為交易之聯繫方
      式，乃是在刑事案件中，經常見之狀況，故本件證人戊○○證述係以借錢、還錢方式為與被告違買賣毒品之暗語，
      進行毒品之交易，而自被告處購買毒品海洛因等語，亦未
      違常情，而屬可信；另本院再審酌，被告於偵查中陳述其
      於96年間，僅在國泰化學做臨時工一個多月，一天收入一
      千二百元等語（見偵查卷內98年1月13日訊問筆錄），其
      經濟情況並不佳，然觀之通訊監察譯文所載，不僅於96年
      8 月底至96年9月中旬，短期間內，向被告借錢之人述頗
      多，時間密集，被告何來如此多之資金，供人借貸，況且
      ，上述通信監察譯文內，更有「買兩個」、「我二塊」、
      「要二塊」、「拿二塊」、「拿一塊」、「拿二粒」、「
      我一個」、「小的」等類似販賣毒品之不尋常對話，更足
      徵證人戊○○之證述內容可採。
（四）至於被告雖抗辯通訊監察譯文內所載，係證人戊○○向其
      借款，故有借款之通話，與販賣毒品無關，又因其向戊○○討債，才導致與戊○○間有所芥蒂，戊○○才會作證向
      被告購買毒品，又證人丙○○可以證明戊○○確實向被告
      借錢，另證人丁○○已證述通訊監察譯文內之「借錢」等
      語，係實際上之金錢借貸關係，故被告確實無販賣毒品之
      犯行云云。然證人戊○○已證述向被告購買海洛因之情，
      亦否認向被告借錢之事實，更否認曾受被告所託介紹工作
      事宜，有證人戊○○於本院審理中證述在卷（見同上審判
      筆錄）；而證人丙○○雖到庭證述曾見被告拿錢給證人戊○○等語，然證人丙○○證述內容為有看到被告拿錢給戊○○一次，拿五百元，是戊○○向被告借錢等語，惟證人
      丙○○另證述戊○○向被告借錢部分，是被告所告知等語
      （見本院98年6月10日審判筆錄），而證人戊○○亦另證
      述曾拿一千元給被告購買毒品五百元，被告找其五百元等
      語（見同上審判筆錄），故證人丙○○雖證述曾見被告拿
      五百元予戊○○，但該五百元究係戊○○向被告購毒所找
      的錢，或是戊○○向被告所借款，證人丙○○就此事實，
      並不能為確實之證明，故證人丙○○之上述證詞，並不能
      據為有利於被告之認定；又證人丁○○雖曾於偵查中證述
      通信監察譯文內與被告之對話，確實是借錢，非買賣毒品
      等語，然證人丁○○於偵查中之證詞，或能證明證人丁○○與被告間於通信監察譯文內之通話內容，為真實借貸關
      係，然本院認定證人戊○○與被告間有買賣毒品行為，尚
      有其他事證為據，因此，證人丁○○之上述證詞，則無從
      據為有利於被告之認定。
（五）故綜上所述，本件被告如附表所載販賣第一級毒品之事實
      ，既有證人戊○○之證詞可據，且又有證人戊○○施用第
      一級毒品海洛因之事實可資參酌，另有通信監察譯文所載
      被告與證人戊○○間之通話內容可資佐證，此外，復有扣
      案被告所使用之行動電話1支在卷可稽，本件事證明確，
      被告上述辯解，僅係卸責之詞，不足採信，被告犯行均洵
      堪認定。
三、查被告行為後，毒品危害防制條例業於98年5月20日公布修
    正，並於98年5月22日施行，而依修正後之毒品危害防制條
    例第4條第1項、第2項規定，販賣第一級毒品、販賣第二級
    毒品罪，就得併科罰金部份，由原本新台幣一千萬元、新台
    幣七百萬元，分別提高至新台幣二千萬元、一千萬元以下罰
    金，其餘刑度雖未變，但上述罰金刑度之變更，已影響行為
    人刑罰之法律效果，自屬法律有變更，又新修正毒品危害防
    制條例第17條第2項雖增列犯第四條至第八條之罪，於偵查
    中及審判中均自白者，減輕其刑規定，但被告於本件並未自
    白犯罪，故未符合上述新法所減輕其刑規定，又上述修正後
    之毒品危害防制條例第4條第1項、第2項規定，其刑度較修
    正前為重，已如前述，故依刑法第2條第1項規定，綜合比較
    毒品危害防制條例新、舊法結果，自以適用被告行為時法律
    即舊法，較有利於被告。是核被告如附表所為，係犯修正前
    毒品危害防制條例第4條第1項之販賣第一級毒品罪；被告販
    賣第一級毒品前持有第一級毒品之低度行為，為販賣之高度
    行為所吸收，不另論罪；又被告如附表所犯販賣第一級毒品
    罪3次犯行，犯意個別，行為互殊，均應分論併罰；另按所
    謂集合犯，是指立法者所制定之犯罪構成要件中，本就預定
    有數個同種類之行為將反覆實行之犯罪而言，將各自實現犯
    罪構成要件之多數行為，解釋為集合犯，而論以一罪，是以
    對於集合犯，必須從嚴解釋，以符合立法者之意向，觀諸毒
    品危害防制條例所定之販賣毒品罪之構成要件文義，實無從
    認定立法者本即預定該犯罪之本質，必有數個同種類行為而
    反覆實行之集合犯行，故販賣毒品罪，難認係集合犯，因此
    ，就刑法修正施行後多次販賣毒品之犯行，採一罪一罰，始
    符合立法本旨（最高法院97年度台上字第550號判決意旨參
    照），查本件被告之販賣毒品行為，在時間差距上，可以分
    開，在刑法評價上，各具獨立性，即非集合犯，應予分論併
    罰，檢察官起訴書意旨認被告所犯上開販賣第一級毒品罪犯
    行，均為集合犯，應論以一個販賣第一級毒品罪，尚有未洽
    ，在此敘明；而被告上述3次販賣第一級毒品犯行，既應分
    論併罰，則非起訴書內容所載之犯罪事實，即非在本院審理
    範圍內，故公訴人以被告曾另於96年9月19日，在其臺南縣
    安定鄉中沙村中崙87號住處，販賣第一級毒品海洛因予戊○○之事實，在本件起訴範圍內，即未有所據，本院無庸就此
    部分為審判，併此敘明。
四、末按修正前毒品危害防制條例第4條第1項規定：「販賣第一
    級毒品者，處死刑或無期徒刑；處無期徒刑者，得併科新臺
    幣1千萬元以下罰金」，然同為販賣第一級毒品之人，其原
    因動機不一，犯罪情節未必盡同，或有大盤毒梟者，亦有中
    、小盤之分，甚或僅止於吸毒者友儕間為求互通有無之有償
    轉讓者亦有之，其販賣行為所造成危害社會之程度自屬有異
    ，法律科處此類犯罪，所設之法定最低本刑卻同為「無期徒
    刑，得併科新臺幣1千萬元以下罰金」，不可謂不重；查被
    告雖有販賣第一級毒品之情，惟被告販賣之對象、所得均不
    多，誠屬下游之販毒者，其犯罪情節當非與大盤毒梟者可資
    等同並論，惟所觸犯法定本刑係死刑、無期徒刑之重罪，誠
    屬情輕法重，倘依毒品危害防制條例第4條第1項之規定，就
    被告所犯販賣第一級毒品海洛因之犯行，論處法定最低本刑
    ，實嫌過重，是以，被告販賣第一級毒品之犯行，衡情尚有
    可憫恕之處，爰依刑法第59條之規定，就被告如附表所示販
    賣第一級毒品海洛因犯行，均酌量減輕其法定刑；另被告前
    於81年間，因違反肅清煙毒條例案件，經本院以81年度訴緝
    字第177號判決有期徒刑3年1月、有期徒刑2年4月，應執行
    有期徒刑5年4月確定，被告於82年1月21日入監執行，指揮
    書執畢日期為87年2月17日，嗣於83年10月6日因假釋而出監
    ；被告再於86年間，因違反肅清煙毒條例案件，經臺灣高等
    法院臺南分院以86年度上訴字第1983號判決有期徒刑3年6月
    確定，又上述假釋經撤銷，應執行殘刑3年3月又26日，經與
    有期徒刑3年6月接續執行，被告於86年12月26日入監執行，
    於90年3月7日因縮短刑期假釋出監並付保護管束，假釋付保
    護管束期滿日期為93年4月5日，期滿假釋付保護管束未經撤
    銷，視為執行完畢之情，有臺灣高等法院被告前案紀錄表1
    份在卷可稽，被告於前述有期徒刑執行完畢5年內，再犯本
    件販賣毒品犯行，均為累犯，均應依刑法第47條第1項規定
    ，加重其刑，並與前述減輕其刑部分，先加後減，然死刑、
    無期徒刑不得加重，故僅依法減輕其刑；爰審酌被告無視政
    府推動之禁毒政策，竟販賣海洛因，戕害國民身心健康，並
    破壞社會治安，所為誠屬不該，且衡酌被告犯後否認犯行，
    不具悔意之犯後態度，並兼衡其販賣毒品之期間、危害社會
    之程度、獲利之多寡及其等前科素行、智識程度、生活狀況
    等一切情狀，分別量處如主文所示之刑，並定其應執行之刑
    。
五、扣案行動電話1支，為被告所有供聯絡販毒用電話及供販賣
    第一級毒品所用之物，應依修正前毒品危害防制條例第19條
    第1項規定沒收；另修正前毒品危害防制條例第19條第1項規
    定，係採義務沒收主義，故販賣毒品所得金錢，如能認定確
    係販賣毒品所得款項，應宣告沒收，不以當場搜獲扣押者為
    限，但因其並無「不問屬於犯人與否，沒收之」之特別規定
    ，自仍以沒收物屬於犯人所有者為限，始得依該規定予以沒
    收，如所得財物為金錢而無法沒收時，應以其財產抵償之，
    而不發生追徵價額問題（最高法院93年度臺上字第1218號、
    第2670號、第2743號判決意旨可資參照），查本件被告販賣
    第一級毒品海洛因所得為1,500元，揆諸前揭判決意旨及法
    條規定，被告上開販毒所得，應予沒收，如全部或一部不能
    沒收時，應以其財產抵償之；至於扣案行動電話門號000000
    0000號之SIM卡1枚，為許忠勝所有，既非被告所有，即不得
    宣告沒收；另扣案被告所有針頭1支、塑膠鏟管1支、注射針
    筒2支、夾鏈袋3只，係供被告施用毒品及放置一般藥品所用
    之物，業據被告陳述在卷，又無其他事證，證明與被告販賣
    毒品犯行有關，亦非違禁物，爰不併予宣告沒收。
據上論斷，應依刑事訴訟法第299條第1項，修正前毒品危害防制
條例第4條第1項、第19條第1項，刑法第2條第1項、第11條，第5
1條第5款、第59條，判決如主文。
本案經檢察官甲○○到庭執行職務。
中    華    民    國    98    年    6    月     24   日
                  刑事第八庭    審判長法  官  洪士傑
                                      法  官  許蕙蘭
                                      法  官  陳杰正
以上正本證明與原本無異。
如不服本判決應於收受本判決後10日內向本院提出上訴書狀，並
應敘述具體理由。其未敘述上訴理由者，應於上訴期間屆滿後20
日內向本院補提理由書狀（均須按他造當事人之人數附繕本）「
切勿逕送上級法院」。
                                      書記官  曾郁芳
中    華    民    國    98    年    6     月    29    日
附錄本案論罪科刑法條全文
毒品危害防制條例第4條
製造、運輸、販賣第一級毒品者，處死刑或無期徒刑；處無期徒
刑者，得併科新臺幣1千萬元以下罰金。
製造、運輸、販賣第二級毒品者，處無期徒刑或7年以上有期徒
刑，得併科新臺幣7百萬元以下罰金。
製造、運輸、販賣第三級毒品者，處5年以上有期徒刑，得併科
新臺幣5百萬元以下罰金。
製造、運輸、販賣第四級毒品者，處3年以上10年以下有期徒刑
，得併科新臺幣3百萬元以下罰金。
製造、運輸、販賣專供製造或施用毒品之器具者，處1年以上7年
以下有期徒刑，得併科新臺幣1百萬元以下罰金。
前五項之未遂犯罰之。
附表：
┌──┬───────┬──────┬────┬───────┬────────┐
│編號│  行為時間    │  行為地點  │毒品種類│數量及所得（新│行為方式        │
│    │              │            │        │臺幣）        │                │
├──┼───────┼──────┼────┼───────┼────────┤
│ １ │96年8月27日17 │臺南縣安定鄉│海洛因  │ 1小包500元   │由戊○○以095608│
│    │時04分許      │中沙村中崙87│        │              │5606號行動電話與│
│    │              │號          │        │              │乙○○所使用0917│
│    │              │            │        │              │042894號行動電話│
│    │              │            │        │              │取得聯繫，戊○○│
│    │              │            │        │              │告知乙○○，其身│
│    │              │            │        │              │上沒錢，欲先向陳│
│    │              │            │        │              │慶元借五百，明天│
│    │              │            │        │              │再還等暗語，以陳│
│    │              │            │        │              │慶元所了解之暗語│
│    │              │            │        │              │，作為購買毒品之│
│    │              │            │        │              │邀約，經乙○○於│
│    │              │            │        │              │電話中應允，雙方│
│    │              │            │        │              │據此而達成買賣毒│
│    │              │            │        │              │品合意，而後由陳│
│    │              │            │        │              │慶元交付第一級毒│
│    │              │            │        │              │品予戊○○。    │
├──┼───────┼──────┼────┼───────┼────────┤
│ 2  │96年8月28日13 │臺南縣安定鄉│海洛因  │ 1小包500元   │由戊○○以095608│
│    │時57分許      │中沙村中崙87│        │              │5606號行動電話與│
│    │              │號          │        │              │乙○○所使用0917│
│    │              │            │        │              │042894號行動電話│
│    │              │            │        │              │取得聯繫，戊○○│
│    │              │            │        │              │告知乙○○，其為│
│    │              │            │        │              │阿強，要拿五百還│
│    │              │            │        │              │乙○○等暗語，以│
│    │              │            │        │              │乙○○所了解之暗│
│    │              │            │        │              │語，作為購買毒品│
│    │              │            │        │              │之邀約，經乙○○│
│    │              │            │        │              │於電話中應允，雙│
│    │              │            │        │              │方據此而達成買賣│
│    │              │            │        │              │毒品合意，而後由│
│    │              │            │        │              │乙○○交付第一級│
│    │              │            │        │              │毒品予戊○○。  │
├──┼───────┼──────┼────┼───────┼────────┤
│ 3  │96年8月31日14 │臺南縣安定鄉│海洛因  │ 1小包500元   │由戊○○以095608│
│    │時20分許      │中沙村中崙87│        │              │5606號行動電話與│
│    │              │號          │        │              │乙○○所使用0917│
│    │              │            │        │              │042894號行動電話│
│    │              │            │        │              │取得聯繫，戊○○│
│    │              │            │        │              │先詢問乙○○現在│
│    │              │            │        │              │何處，乙○○回答│
│    │              │            │        │              │稱在台南要回家，│
│    │              │            │        │              │戊○○告知要到陳│
│    │              │            │        │              │慶元家等乙○○回│
│    │              │            │        │              │家，乙○○即明瞭│
│    │              │            │        │              │戊○○所為購買毒│
│    │              │            │        │              │品之邀約意思，陳│
│    │              │            │        │              │慶元並於電話中為│
│    │              │            │        │              │應允，雙方據此而│
│    │              │            │        │              │達成買賣毒品合意│
│    │              │            │        │              │，而後由乙○○交│
│    │              │            │        │              │付第一級毒品予蘇│
│    │              │            │        │              │清強。          │
└──┴───────┴──────┴────┴───────┴────────┘


司法院資訊處製作；財團法人民間司法改革基金會備份。
